臺灣臺南地方法院刑事判決　　　　　　　　　　　　九十三年度訴字第一五八號
　　公　訴　人　臺灣臺南地方法院檢察署檢察官
　　被　　　告　甲○○
右列被告因違反毒品危害防制條例案件，經檢察官提起公訴（九十三年度毒偵字第一
三六九、一五三三號），被告於本院行準備程序時對被訴犯罪事實為有罪之陳述，本
院合議庭裁定由受命法官獨任行簡式審判程序，判決如左：
    主  文
甲○○連續施用第一級毒品，處有期徒刑捌月，扣案之第一級毒品海洛因陸包（合計
淨重捌點柒公克）均沒收銷燬之。又連續施用第二級毒品，處有期徒刑肆月。應執
行有期徒刑拾月，扣案之第一級毒品海洛因陸包（合計淨重捌點柒公克）均沒收銷
燬之。
    事  實
一、甲○○曾因違反毒品危害防制條例案件，經本院以九十三年度毒聲字第一九八號
    裁定送勒戒處所觀察、勒戒後，認為無繼續施用毒品之傾向，於民國九十三年三
    月二十四日釋放，並由臺灣臺南地方法院檢察署檢察官於同年月二十五日以九十
    三年度毒偵緝字第九二號為不起訴處分。詎甲○○仍未戒除毒癮，又於前開觀察
    、勒戒處分執行完畢釋放後五年內，再度基於施用第一級毒品海洛因之概括犯意
    ，連續於九十三年六月十六日、同年七月七日、十日、十一日，分別在屏東縣屏
    東市○○街一六四巷十五號住處及臺南市火車站公共廁所內，施用第一級毒品海
    洛因；復另基於施用第二級毒品安非他命之概括犯意，連續於九十三年六月十六
    日（起訴書誤載為九十三年七月十八日凌晨一時五十五分許前七十二小時內某日
    ）、同年七月十日、十一日，在上開地點施用第二級毒品安非他命。嗣於九十三
    年六月十七日晚間十時許，為警在臺南縣安平區○○路○段六七五號為警攔檢查
    獲，並在其身上扣得第一級毒品海洛因三小包（合計淨重四‧三七公克）；另於
    同年七月十三日凌晨五時許，再度為警在臺南市○○區○○路二段三００巷十號
    前攔檢查獲，並在其身上扣得第一級毒品海洛因三小包（合計淨重四‧三六公克
    ）。員警兩度經甲○○之同意對其採尿送驗，均呈嗎啡及安非他命陽性反應而查
    知上情。
二、案經臺灣臺南地方法院檢察署檢察官自動檢舉暨臺南市警察局第六分局報請同署
    檢察官偵查起訴。
    理  由
一、訊據被告甲○○對其連續於右開時、地，施用第一級毒品海洛因、第二級毒品安
    非他命之事實，皆坦承不諱，且其尿液經警兩度採集送驗結果，均呈嗎啡及安非
    他命類陽性反應，有送驗尿液及年籍對照表二紙、臺南市衛生局九十三年七月二
    十日（煙）南市衛驗字第九三０六一三號、同年八月十九日（煙）南市衛驗字第
    九三０七四八號檢驗成績書各一紙在卷可稽。且被告兩度為警查獲扣得之毒品經
    送法務部調查局鑑驗結果，其於九十三年六月十七日為警查獲之白粉三包均含第
    一級第六項毒品海洛因成分，合計淨重四‧三七公克，空包裝總重一‧０六公克
    ；而其於同年七月十三日為警查獲之白粉三包，亦含第一級第六項毒品海洛因成
    分，合計淨重四‧三六公克，空包裝總重０‧九二公克，分別有該局九十三年七
    月二十七日調科壹字第二００００四九八二號、同年八月五日調科壹字第二００
    ００五００二號鑑定通知書各一紙在卷可憑，足見被告之自白與事實相符，應可
    採信。本案事證明確，被告犯行已堪認定。
二、查被告曾因違反毒品危害防制條例案件，經本院以九十三年度毒聲字第一九八號
    裁定送勒戒處所觀察、勒戒後，認為無繼續施用毒品之傾向，於九十三年三月二
    十四日釋放，並由臺灣臺南地方法院檢察署檢察官於同年月二十五日以九十三年
    度毒偵緝字第九二號為不起訴處分，有臺灣高等法院被告全國前案記錄表、不起
    訴處分書在卷可憑。其於前開觀察、勒戒處分執行完畢釋放後五年內，再度基於
    施用第一級毒品海洛因、第二級毒品安非他命，核其所為，係犯毒品危害防制條
    例第十條第一項之施用第一級毒品罪及同條第二項之施用第二級毒品罪。被告施
    用第一、二級毒品前後持有毒品之低度行為，俱為其施用上開毒品之高度行為所
    吸收，不另論罪。又其施用第一級毒品海洛因、第二級毒品安非他命多次，時間
    緊接，所犯各係構成要件相同之罪，顯均係基於概括之犯意反覆為之，應均依刑
    法第五十六條連續犯之規定論以一罪，並加重其刑。被告連續施用第一級毒品海
    洛因及連續施用第二級毒品安非他命二犯行，犯意各別，行為互殊，應予分論併
    罰。爰審酌被告沉迷毒品，經觀察、勒戒後仍未戒除毒癮，不知戒慎，惟本次施
    用時間非長，且犯後坦承犯行、態度良好等一切情狀，分別量處如主文所示之刑
    ，並定其應執行之刑，以示懲儆。扣案之海洛因六包（合計淨重八點七三公克）
    業經法務部調查局鑑驗為第一級毒品無誤，已如前述，應均依毒品危害防制條例
    第十八條第一項前段諭知沒收銷燬。
據上論斷，應依刑事訴訟法第二百九十九條第一項前段、第二百七十三條之一第一項
，毒品危害防制條例第十條第一項、第二項、第十八條第一項前段，刑法第十一條前
段、第五十六條、第五十一條第五款，判決如主文。
本案經檢察官乙○○到庭執行職務。
中      華      民      國  九十三    年      十一    月    二十五    日
                                    臺灣臺南地方法院刑事第四庭
                                          法  官  周紹武
右正本證明與原本無異。
如不服本判決，應於判決送達後十日內，向本院提出上訴狀。
                                          書記官  許美惠
中      華      民      國    九十三    年      十一    月    二十五    日
附錄本案論罪科刑法條全文
毒品危害防制條例第十條
施用第一級毒品者，處六月以上五年以下有期徒刑。
施用第二級毒品者，處三年以下有期徒刑。
